【裁判字號】    89,訴,655
【裁判日期】    890623
【裁判案由】    違反槍砲彈藥刀械管制條例
【裁判全文】
臺灣臺中地方法院刑事判決                          八十九年度訴字第六五五號
    公  訴  人  台灣台中地方法院檢察署檢察官
    被      告  辛○○
右列被告因竊盜案件，經檢察官提起公訴（八十九年度偵字第一八八九號），及移送
併案審理（八十九年度偵字第八０二０號），本院判決如左：
    主  文
辛○○連續攜帶兇器竊盜，處有期徒刑壹年貳月。
    事  實
一、辛○○基於意圖為自己不法所有之概括犯意：(1)先於民國八十九年一月七日下午
    二時許，在台中縣潭子鄉○○路二九○號前，趁丙○○駕駛車牌號碼Ｒ九－一二
    五六號自用小客車未熄火之際，竊取該車，得手後供己代步使用；(2)辛○○復承
    上開竊盜犯意，於八十九年一月十四日凌晨二時許，在台中縣清水鎮○○路三八
    之二號前，以同一手法，竊取丁○○所有車牌號碼Ｂ七－九一００號自用小客車
    ，得手後供己使用；(3)辛○○又承上開竊盜犯意，於八十九年一月十七日下午八
    時許，在台中縣豐原市○○路八八四巷三五號前，趁庚○○下車車門未上鎖之際
    ，竊取庚○○所有車牌號碼ＯＧ－七四九０號自用小客車（其內有現金新台幣七
    千元及釣具一批），得手後供己使用；(4)辛○○另承上開竊盜犯意，於八十九年
    一月十九日凌晨某時，在苗栗縣三義鄉○○路二十三之八號前，竊取壬○○之母
    陳銀英所有車牌號碼ＡＹ－０六四九號自用小客車，得手後供己使用；(5)辛○○
    再承上開竊盜犯意，於八十九年一月十九日上午某時，在台中縣神岡鄉○○路一
    五○巷一一七號前，持客觀上足以對人之生命、身體、安全構成威脅之兇器板手
    一支，撬開塗輝松所有之車牌號碼ＯＲ－六一五０號自用小客車，竊取車內之汽
    車音響一台、行車執照一紙、保險卡一張、保戶道路救援卡一張、蘇黎世會員權
    益說明書一張、電動遙控器一個、鋁門鑰匙一支，得手後供己使用；(6)辛○○又
    承上開竊盜犯意，於八十九年五月十一日下午十一時十五分許，在台中縣潭子鄉
    ○○路八十二巷十五號前，竊取戊○○所有置放在車牌號碼ＴＩＢ－八五七號機
    車上之皮包一個（內有現金新台幣九千一百元及證件一批），得手後供己使用。
    嗣於八十九年一月二十日下午三時許，在台中縣清水鎮○○路七號前查獲乙○○
    （先行審結）駕駛其與甲○○（先行審結）共同竊取懸掛Ｘ五－五九一七號車牌
    之ＯＧ－二三七九號自用小客車，搭載甲○○、辛○○等人，乃循線查獲上情。
    又於八十九年五月十一日下午十一時五十分許，辛○○在台中縣潭子鄉○○路八
    十二巷十五號前為警查獲。
二、案經台中縣警察局清水局、台中縣警察局豐原分局分別報請台灣台中地方法院檢
    察署檢察官偵查起訴及移送併案審理。
    理  由
一、右揭(1)至(4)及(6)之犯罪事實，業據被告辛○○於警、偵訊及本院審理中均坦承不
    諱，另被告對上揭(5)之竊盜事實雖不否認，惟於本院審理中否認有攜帶板手竊盜
    ，辯稱：伊是用鑰匙竊取的云云。經查，右揭事實，業據被告於警訊中供述明確
    （見八十九年度偵字第一八八九號第二０九頁背面以下），核與被害人丙○○、
    丁○○、庚○○、塗輝松、壬○○及戊○○指述之情節相符，並有贓物認領保管
    收據、車輛竊盜、車牌失竊資料個別查詢表－查詢車輛認可資料附卷可稽，被告
    之自白與事實相符。事證明確，被告右揭犯行洵堪認定。
二、查被告於右揭(5)時地行竊時所用之板手一支，客觀上足以對人之生命、身體、安
    全構成威脅，為兇器之一種。核被告右揭(1)至(4)及(6)之竊盜犯行，係犯刑法第三
    百二十條第一項之普通竊盜罪，其右揭(5)之竊盜犯行，係犯同法第三百二十一條
    第一項第三款之攜帶兇器竊盜罪。公訴人雖未就被告右揭(4)、(6)之竊盜犯行起訴
    ，惟此部分之犯行與公訴人已起訴經論罪之部分，有連續犯之裁判上一罪關係，
    自為起訴效力所及，本院自得一併審理。被告多次竊取他人財物之行為，時間緊
    密，所犯罪名相同，顯係基於概括之犯意反覆為之，應依連續犯之規定論以情節
    較重之攜帶兇器竊盜罪，並加重其刑。爰審酌被告犯罪之動機、方法、竊盜之次
    數、所竊得財物價值，及犯後坦承部分犯行、態度良好等一切情狀，量處如主文
    所示之刑，以資懲儆。右揭(5)被告竊盜所用之板手一支，雖係被告自備，但不能
    證明為其所有，且未經扣案，為免將來執行上困難，爰不另為沒收之諭知，併此
    敘明。
三、被告己○○部分俟到庭後另行審結。
據上論斷，應依刑事訴訟法第二百九十九條第一項前段，刑法第五十六條、第三百二
十一條第一項第三款，判決如主文。
本案經檢察官楊朝嘉到庭執行職務
中      華      民      國      八十九      年      六    月    二十三  日
                                    臺灣臺中地方法院刑事第四庭
                                        法  官  卓  進  仕
右正本證明與原本無異。
如不服本判決，應於判決送達後十日內向本院提出上訴狀，上訴於臺灣高等法院臺中
分院（須附繕本）。
            書記官
中      華      民      國      八十九      年      六    月    二十三  日
附錄本判決論罪科刑之法條：
刑法第三百二十條第一項
意圖為自己或第三人不法之所有，而竊取他人之動產者，為竊盜罪，處五年以下有期
徒刑、拘役或五百元以下罰金。
刑法第三百二十一條第一項第三款
犯竊盜罪而有左列情形之一者，處六月以上五年以下有期徒刑：
三、攜帶兇器而犯之者。


司法院資訊處製作；財團法人民間司法改革基金會備份。
